【裁判字號】    90,聲再,148
【裁判日期】    900828
【裁判案由】    聲請再審
【裁判全文】
臺灣高等法院高雄分院刑事裁定                      九十年度聲再字第一四八號
    再審聲請人
    即受判決人  甲○○
右列聲請人因恐嚇案件，對於本院九十年度上易字第一一一二號中華民國九十年八月
二日確定判決（臺灣高雄地方法院檢察署九十年度偵字第三九號），聲請再審，本院
裁定如左：
      主      文
再審之聲請駁回。
      理      由
一、聲請意旨略稱：再審聲請人甲○○被訴恐嚇案件，業經鈞院九十年度上易字第一
    一一二號確定判決。按凡不得上訴第三審法院之案件，其經第二審確定之有罪判
    決，如就足生影響判決之重要證據漏未審酌者，亦得為受判決人之利益聲請再審
    ，刑訴法第四百二十一條定有明文；又依同法第四百二十第一項第六款規定亦得
    聲請再審。新證據之發現及事實理由如下：
(一)、被告所犯為刑法第三百零五條加害生命、身體、自由、名譽、財產之事，恐嚇他
    人致生危害於安全者為構成要件。原審判決認定再審聲請人甲○○搭乘林順芳所
    駕駛計程車，將黃武雄所騎乘之機車攔下，向黃武雄稱：要找人出來，讓陳耀振
    、劉金添二人在九曲堂消失等語，利用黃武雄與劉金添、陳耀振之情誼，加害生
    命身體之事通知劉金添、陳耀振。嗣黃武雄將上開情事轉告陳耀振及劉金添，致
    二人心生畏懼而危害於安全。
(二)、原審法官僅以黃武雄證詞之傳語，真、假、語中有否加減，傳語之權利義務有否
    利益輸送，或傳語中扮演之煽動是非等，原審未加審酌，即判決被告罪責確定，
    致被告殊難甘服。
(三)、本案原由高雄縣警察局仁武分局筆錄作成移送檢察署由檢察官不起訴處分八十九
    年度偵字第二三五九五號（見證一）理由為恐嚇罪嫌不足，查無其他證據足資認
    定再審聲請人行為有何恐嚇之犯行，處不起訴處分在案。經臺灣高等法院高雄分
    院檢察署發回續偵（九十年度偵續第三九號）認定再審聲請人行為強度已達「間
    接」之方式，以恐嚇罪起訴。移送台灣高雄地方法院九十年度易字第一○五五號
    判決被告無罪（見證二）諭知，續由第二審法院（九十年度上易字第一一一二號
    ）本案判決有罪確定；上開二次偵查、二次審判法官、檢察官，加上陪審法官及
    庭長在內及合議庭等均在法律行為下玩法，偵查不一致，判決未獲人民之採納。
    台灣之司法如何使人民信賴，當然確定判決之行為仍可議處，法官、檢察官均受
    法律教育，經法務部考試及格受命任職，為何素質不一，見解有別，閃爍文意前
    後審有別，此確定判決逼使被告鋃鐺入罪殊難甘服。再審聲請人聲請再審認定原
    審未採取直接證據，僅以黃武雄之傳語之採信，另被害人是否心中畏佈，心中畏
    懼之程度是抽象之詞，以科學辦案須經神經科醫師之鑑定報告為準則，否則難認
    達到心中畏懼之程度。綜上所陳被告所犯之罪，提出上開之證據，業請鈞院鑒核
    ，賜予撤銷原判決，再審裁定以維權益。
二、查有罪之判決確定後，為受判決人之利益聲請再審，必其聲請之理由合於刑事訴
    訟法第四百二十條第一項所定情形之一及第四百二十一條有足以影響於判決之重
    要證據漏未審酌者，始准許之。按原判決已說明其認定再審聲請人有罪之證據及
    理由；本件再審聲請人，雖認原判決有刑事訴訟法第四百二十條第一項六款及同
    法第四百二十一條之再審原因，惟依聲請狀所載事項，係對原判決證據之取捨方
    式予以爭執，並未提出任何新證據，或有何重要證據漏未斟酌之情形，核與其所
    引法條所定情形不符，應認為無再審理由，爰依同法第四百三十四條第一項，裁
    定如主文。
中    華    民    國      九十      年       八       月      二十八    日
                              臺灣高等法院高雄分院刑事第七庭
                                  審判長法官  王光照
                                        法官  黃壽燕
                                        法官  黃仁松
右正本證明與原本無異。
不得抗告。
                                      書記官  呂明燕
中    華    民    國      九十      年       八       月       三十     日
                                                                        ｋ


司法院資訊處製作；財團法人民間司法改革基金會備份。
